臺灣高雄地方法院刑事判決　　　　　　　93年度訴字第1498號
公　訴　人　臺灣高雄地方法院檢察署檢察官
被　　　告　癸○○
　　　　　　丑○○
上 1　 人 　陳平如律師
選任辯護人
被　　　告　庚○○
　　　　　　乙○○
　　　　　　　　　　號
上列被告等因竊盜等案件，經檢察官提起公訴（92年度偵字第
19335 號、93年度偵字第1815號、第3281號、第4674號、第5391
號、第6530號、第7791號）及移送併辦（93年度偵字第18821 號
），本院判決如下：
    主  文
癸○○連續結夥三人以上，於夜間侵入有人居住之建築物竊盜，
累犯，處有期徒刑壹年月；又未經許可，寄藏可發射子彈具有
殺傷力之改造手槍，累犯，處有期徒刑壹年月，併科罰金新臺
幣伍萬元，罰金如易服勞役，以新臺幣玖佰元即銀元佰元折算
壹日，扣案之可發射子彈具有殺傷力之仿BERETTA 改造手槍壹支
（槍枝管制編號：000000000000000 號）、具殺傷力之土造子彈
壹拾貳顆均沒收；又連續未經許可入出國，處有期徒刑肆月；應
執行有期徒刑貳年柒月，併科罰金新臺幣伍萬元，罰金如易服勞
役，以新臺幣玖佰元即銀元佰元折算壹日，扣案之可發射子彈
具有殺傷力之仿BERETTA 改造手槍壹支（槍枝管制編號：0000
00000000000 號）、具殺傷力之土造子彈壹拾貳顆均沒收。
丑○○連續結夥三人以上，於夜間侵入有人居住之建築物竊盜，
處有期徒刑壹年。
庚○○連續結夥三人以上，於夜間侵入有人居住之建築物竊盜，
處有期徒刑壹年貳月。
乙○○共同於夜間侵入住宅竊盜，處有期徒刑柒月。
    事  實
一、癸○○曾於民國（下同）87年間因業務過失致死案件，經法
    院判處有期徒刑6 月，如易科罰金，以300 元折算1 日確定
    ，並於87年12月8 日易科罰金執行完畢。癸○○、丑○○、
    庚○○、乙○○均共同意圖為自已不法之所有，癸○○、丑
    ○○、庚○○並基於概括之犯意，（1）癸 ○○、丑○○、
    庚○○夥同有犯意聯絡綽號「小隻仔」姓名、年籍不詳成年
    男子，於92年7 月14日2 時30分許，結夥3 人以上前往高雄
    市前金區○○○路225 號之1 周世傑所經營且作為周世傑之
    父平日居住場所之大勇機車行，徒手拉開鐵捲門後，進入屋
    內，竊取置於屋內車牌號碼408 ─FAQ 號重型機車1 輛（鄭
    宇楠所有暫時寄放該處）、戊○○所有，尚未登記牌照之重
    型機車3 輛（車台號碼分別為NC31─0000000 號、400CC
    HONDA 、NSR250CC、BMWR1100S）及 戊○○朋友所有暫時寄
    放該處之BMWR1200 CC 重型機車1 輛，合計價值約新台幣（
    下同）110 萬元，得手後，其中3 輛交由丑○○變賣後得款
    5 萬元，癸○○、丑○○各分得1 萬5 千元，庚○○、綽號
    「小隻仔」各分得1 萬元，另1 輛交由「小隻仔」變賣得款
    7 萬元，庚○○分得3 萬元，丑○○、綽號「小隻仔」朋分
    4 萬元；另1 輛則因失主四處尋找，丑○○輾轉得知後交待
    庚○○將之停放於高雄市前金區內政部警政署保安警察大隊
    第七總隊停車場附近，惟仍因不詳原因下落不明；（2）癸○○、丑○○於同月23日23時許，自朋友綽號「阿豐」處知
    悉高雄市三民區○○○路881 號地下室內有重型機車，2 人
    即共同承上開竊盜之犯意，於同月24日3 時16分許，共同攜
    帶客觀上對人之生命、身體安全具有危險性之螺絲起子1 支
    （未扣案），至上開地下室內，竊取寅○○所有，車牌號碼
    機臨00 66 號、型式XJR400、引擎號碼4HM ─058409號之重
    型機車1 輛，得手後交由丑○○變賣得款3 萬元，癸○○、
    丑○○各分得1 萬2 千5 百元，綽號「阿豐」者分得5 千元
    ；（3）癸 ○○、庚○○復承上開竊盜之概括犯意，夥同乙○○、甲○○（由檢察官另案偵辦中）4 人，於92年11月5
    日凌晨某許，駕駛車號P5─2488號自用小客車自桃園南下返
    回高雄，途經嘉義市○○路、友愛路口某薑母鴨店時，甲○○發覺子○○所有之重型機車停於該店附近，4 人即推由癸○○、甲○○先行在該處附近竊取車牌號碼不詳之輕型機車
    1 輛，作為交通工具，再由庚○○、乙○○2 人留在上開自
    用小客車內監視子○○行蹤，至同日凌晨3 時25分許，庚○○、乙○○2 人見上開薑母鴨店即將關門，立即以庚○○所
    有之0000000000號電話撥打癸○○使用之0000000000號行動
    電話，通知癸○○、甲○○儘速回來，2 人接獲通知立即趕
    回薑母鴨店，並共同跟蹤至子○○位於嘉義市○區○○街18
    號住處附近，嗣於同日凌晨4 時30分許，癸○○、甲○○2
    人共乘竊取而來之上開不詳車牌號碼輕型機車，前往子○○
    住處，拉開未上鎖之鐵門，侵入屋內，竊取子○○所有尚未
    登記車牌號碼之重型機車1 輛，價值約14萬元，乙○○、庚○○則駕上開自用小客車在上開宣信街外之巷口等候，而未
    在場，4 人得手後，由癸○○變賣予其台南某姓名年籍不詳
    之綽號「仁阿」男子，得款6 萬元，癸○○、庚○○、甲○○人各分得2 萬元。
二、癸○○另自92年9 月間起至93年1 月16日止，明知吳旻璟（
    由檢察官另案偵辦中）所持有且具殺傷力之仿BERETTA 改造
    手槍1 支（槍枝管制編號：000000000000000 號）、具殺傷
    力之土造子彈12顆，均係管制物品，未經許可不得寄藏、持
    有，竟仍受吳旻璟之託為其保管，並將之藏放在高雄市左營
    區○○○路901巷26弄2號6樓之1處而持有之。
三、癸○○基於概括之犯意，先於92年10月1 日，未經許可，持
    其胞弟陳瑞豐之護照與庚○○、綽號「香蕉」自高雄小港國
    際機場出境前往日本，復於92年10月18日，未經許可，持其
    胞弟陳瑞豐之護照，自高雄小港國際機場入境。
四、案經寅○○、子○○訴由高雄市政府警察局刑事警察大隊移
    送及台灣高雄地方法檢察署檢察官自動檢舉偵查起訴，及移
    送併辦。
    理  由
一、證據能力部分：（1）按 被告以外之人於審判外之陳述雖不
    符刑事訴訟法第159 條之1 至之4 等4 條之規定，而經當事
    人於審判程序同意作為證據，法院審酌該言詞陳述或書面陳
    述作成時之情況，認為適當者，亦得為證據，刑事訴訟法第
    159 條之5 第1 項定有明文。其立法意旨在於傳聞證據未經
    當事人之反對詰問予以核實，原則上先予排除，惟若當事人
    已放棄反對詰問權，於審判程序中表明同意該等傳聞證據可
    作為證據，基於尊重當事人對傳聞證據之處分權，及證據資
    料愈豐富，愈有助於真實發見之理念，且強化言詞辯論主義
    ，使訴訟程序得以順暢進行，上開傳聞證據亦具有證據能力
    。經查本件證人即被害人寅○○、戊○○、證人吳旻璟、戴
    志銘、曾躍銘、駱英宗、陳宏義、秦紹宗於警訊中所為之陳
    述，其性質雖屬傳聞證據，又查無符合同法第159 條之1 至
    之4 等前4 條之情形，但其等所為之上開警訊筆錄內容，經
    檢察官、被告於審判期日同意將其等之陳述作為證據，本院
    審酌其等於警訊之陳述與待證事實具有關聯性，作為本案之
    證據亦屬適當，爰認其等於警訊中之證言具有證據能力，而
    得作為認定本件犯罪事實之證據。（2）又 按除顯有不可信
    之情況外，公務員職務上製作之紀錄文書、證明文書，亦得
    為證據，刑事訴訟法第159 條之4 第1 款定有明文。本件內
    政部刑事警察局93年2 月17日刑鑑字第0930024373號槍彈鑑
    定書及陳瑞豐之入出境查詢結果表、92年10月27日雄檢楠監
    羽字第80號通訊監察書及監聽譯文均屬公務員於其職務上製
    作之紀錄文書、證明文書，亦查無何顯不可信之情形，爰認
    該等文書均具有證據能力，而得作為認定本件犯罪事實之證
    據。
二、訊之被告癸○○對於上開連續竊盜、寄藏槍彈及持他人護照
    入出境等事實，被告丑○○對於上開連續竊盜之事實，被告
    庚○○對於上開在大勇機車行竊取機車之事實，均不諱言，
    惟被告庚○○、乙○○均矢口否認有何與被告癸○○等人在
    嘉義竊取子○○機車之犯行，被告庚○○辯稱當時係癸○○
    與甲○○前去偷車，叫伊與乙○○在很遠的馬路上等云云，
    被告乙○○則辯稱伊當時在門上睡覺，不知道癸○○與甲○○去偷車云云。惟查，本件被告癸○○、庚○○、乙○○與
    另案被告甲○○4 人一同搭乘1 部自用小客車自桃園返回高
    雄，途經嘉義市○○路、友愛路口某薑母鴨店時，見子○○
    所有之重型機車停於該店附近，隨後被告癸○○、另案被告
    甲○○先行下車，由庚○○、乙○○留在車內，其間被告乙○○並以被告庚○○所有之0000000000號電話撥打000000
    0000號行動電話予被告癸○○，告知薑母鴨店要關門之訊息
    等情，業據被告庚○○於警訊及偵查中供承無誤（見警卷7
    第4 頁、偵卷3 第98─102 頁），並有92年10月27日雄檢楠
    監羽字第80號通訊監察書及監聽譯文在卷可查，又衡之一般
    常理，被告庚○○、乙○○既與被告癸○○及另案被告甲○○同處一自用小客車內，並自桃園一同南下至嘉義，其4 人
    間對於彼此之行動應相當清楚，況案發時被告癸○○、另案
    被告甲○○先行下車，留被告庚○○、乙○○在車內等候，
    被告庚○○、乙○○豈有對被告癸○○等去向不加聞問之理
    ，且參之被告乙○○復自承有打電話予被告癸○○告知薑母
    鴨店即將關門之訊息等語（見審卷第119 頁、第128 頁），
    被告乙○○雖又供稱係被告庚○○叫伊打電話的等語，惟其
    復稱被告庚○○當時在車門邊，一下就上車等語（見審卷第
    128 頁），則被告庚○○既已在門旁為何又要叫被告乙○○
    撥打電話予被告癸○○，而不親自撥打，其所述顯不合常理
    ，應係卸責之詞不足採信，被告庚○○、乙○○與被告癸○○、另案被告甲○○共謀竊取上開被害人子○○機車且監視
    被害人子○○行動並通風報信一事應屬事實；又本件被告4
    人竊盜之犯行部分，復經證人即被害人寅○○、戊○○、證
    人吳旻璟、戴志銘、曾躍銘、駱英宗、陳宏義、秦紹宗分別
    於警訊時證述明確，且經證人即被害人己○○於本院審理時
    證述明確；被告癸○○上開寄藏槍彈犯行部分，復有改造手
    槍1 支及子彈12顆扣案可憑，且上開扣案之槍彈經送驗結果
    均具殺傷力，有內政部刑事警察局93年2 月17日刑鑑字第
    0930024373號槍彈鑑定書1 紙在卷可查（見偵卷3 第91頁）
    ；被告癸○○未經許可入出境犯行部分，亦有陳瑞豐之入出
    境查詢結果表1 紙在卷可查（見偵8 卷第22頁）；從而，本
    件罪證明確，被告4 人上開犯行均堪以認定。
三、按刑法第321 條第1 項第3 款所稱兇器，其種類並無限制，
    凡客觀上具有危險性而足供為兇器用之器具均屬之，而本件
    上開螺絲起子質地堅硬銳利，加之人之身體足致嚴重之傷害
    ，自屬客觀上之兇器，又本件上開大勇機車行雖非住宅惟平
    常夜間均有人居住在內，係有人居住之建築物，業據證人即
    被害人己○○於本院審理中陳明；是被告癸○○所為，係分
    別犯有刑法第321 條第1 項第4 款第1 款之結夥三人以上於
    夜間侵入有人居住之建築物加重竊盜罪、第321 條第1項 第
    3 款之攜帶兇器加重竊盜罪、第321 條第1 項第1 款夜間侵
    入住宅加重竊盜罪、第320 條第1 項之普通竊盜罪，被告丑
    ○○所為，係分別犯有刑法第321 條第1 項第4 款第1款 之
    結夥三人以上於夜間侵入有人居住之建築物加重竊盜罪、第
    321 條第1 項第3 款之攜帶兇器加重竊盜罪，被告庚○○所
    為，係分別犯有刑法第321 條第1 項第4 款第1 款之結夥三
    人以上於夜間侵入有人居住之建築物加重竊盜罪、第321 條
    第1 項第1 款夜間侵入住宅加重竊盜罪、第320 條第1 項之
    普通竊盜罪，被告乙○○所為，係犯刑法第321 條第1 項第
    1 款夜間侵入住宅加重竊盜罪、第320 條第1 項之普通竊盜
    罪。公訴意旨認被告4 人所為均係犯常業竊盜之罪嫌，惟按
    刑法上所謂常業犯，指反覆以同種類行為為目的之社會活動
    之職業性犯罪而言（最高法院89年度台上字第4444號著有判
    決可供參照），被告4 人雖有上開竊盜之犯行，惟尚無具體
    之證據足證其等上開竊盜之行為屬職業性之犯罪行為，公訴
    意旨認被告4 人犯有常業竊盜罪容有誤會，爰於不妨害事實
    同一之範圍內，變更起訴之法條。又按被告癸○○於本件寄
    藏槍彈行為後，槍砲彈藥刀械管制條例於94年1 月26 日 修
    正公布，並於同年月28日生效，廢止第11條，並修訂第8 條
    ，舊法第11條第4 項原規定「未經許可，持有、寄藏或意圖
    販賣而陳列第1 項所列槍砲者，處1 年以上7 年以下有期徒
    刑，併科新臺幣700 萬元以下罰金。」，修正後新法第8 條
    第4 項規定「未經許可，持有、寄藏或意圖販賣而陳列第1
    項所列槍枝者，處3 年以上10年以下有期徒刑，併科新臺幣
    700 萬元以下罰金。」，二相比較，以舊法有利於被告，依
    刑法第2 條第1 項但書規定，自應適用修正前槍砲彈藥刀械
    管制條例第11條第4 項之罪，是核被告癸○○所為，係另犯
    修正前槍砲彈藥刀械管制條例第11條第4 項之未經許可寄藏
    可發射子彈具有殺傷力之改造手槍罪，及同條例第12條第4
    項之未經許可寄藏子彈罪；又其未經許可入出境，另犯入出
    國及移民法第54條之罪（此部分雖起訴書未載明適用之法條
    ，惟其已於犯罪事實中論及，自屬起訴範圍之內，本院自得
    一併加以審理）。被告癸○○、丑○○、庚○○與綽號「小
    隻仔」之成年男子就上開結夥三人以上於夜間侵入有人居住
    之建築物加重竊盜犯行，被告癸○○、丑○○就上開攜帶兇
    器加重竊盜犯行，被告癸○○、庚○○、乙○○與另案被告
    甲○○就上開夜間侵入住宅加重竊盜犯行，被告癸○○、丑
    ○○、庚○○、乙○○與另案被告甲○○對一開普通竊盜犯
    行，彼此間有犯意之聯絡或行為之分擔，均應論以共同正犯
    。又被告癸○○、丑○○、庚○○、乙○○上開多次竊盜犯
    行，被告癸○○上開2 次未經許可出入國境之犯行，均為時
    間緊接，犯罪構成要件相同，顯係基於概括之犯意反覆為之
    ，為連續犯，均應依刑法第56條之規定，被告癸○○、丑○○、庚○○分別以1 結夥三人以上於夜間侵入有人居住之建
    築物加重竊盜罪論，被告乙○○以1 夜間侵入住宅加重竊盜
    罪論，被告癸○○另以1 未經許可出入國境罪論，並均加其
    刑。又被告癸○○以1 寄藏行為同時寄藏槍、彈，為1行 為
    觸犯數罪名，為想像競合犯，應從1 重之未經許可寄藏可發
    射子彈具有殺傷力之改造手槍罪。又被告癸○○曾受上開有
    期徒刑之執行，有其台灣高等法院被告前案紀錄表1 份在卷
    可查，其於執行完畢後5 年內再犯本件有期徒刑以上之罪，
    為累犯，應依刑法第47條規定加重其刑。又被告癸○○所犯
    上開加重竊盜未經許可寄藏發射子彈具有殺傷力之改造手槍
    罪及未經許可入出境罪等各罪，犯意個別，行為互異，應予
    分論併罰。審酌被告4 人不思以勞力賺取合法利益，而竊取
    他人之財物，竊取之財物價值中等，且多數未追回造成損害
    非小，對於社會之治安有所危害，被告癸○○受寄藏之槍彈
    數量尚非龐大，且以他人護照入出境各僅1 次，被告癸○○
    、丑○○坦承犯行，被告庚○○坦承部分犯行，被告乙○○
    未能坦認犯行之犯後態度等一切情狀，分別量處如主文所示
    之刑，被告癸○○部分併科如主文所示之罰金，並諭知罰金
    如易服勞役之折算標準。扣案之可發射子彈具有殺傷力之仿
    BERETTA 改造手槍1 支（槍枝管制編號：00000000000000 0
    號）及具殺傷力之土造子彈12顆，係違禁物，均依刑法第38
    條第1 項第1 款之規定沒收。又上開螺絲起子1 把，並非違
    禁物，非必予沒收之物，且未扣案，為免執行之困難，爰不
    予宣告沒收。
四、公訴意旨另以：被告丁○○（業經本院先行判決無罪尚未確
    定）見國內甫開放重型機車進口，思重型機車之買賣有利可
    圖，乃與在高雄縣鳳山市○○路九號開設「高轉速機車行」
    之被告丙○、壬○○（均經本院先行判決無罪尚未確定）共
    同基於意圖為自己不法所有並以之為業之犯意聯絡，推由被
    告丁○○出面尋找前往日本竊取重型機車之人，被告丁○○
    乃於92年9 月間間，在臺南某不詳地點，與被告癸○○、庚○○及綽號「香蕉」之不詳姓名年籍男子共同基於常業竊盜
    之犯意聯絡，約定由其3 人負責在日本國竊取重型機車並加
    以拆解，以機車零件之名義報關進口運回臺灣，重新組裝成
    完整之機車後，再交由被告丁○○、丙○、壬○○共同變賣
    牟利，被告癸○○、庚○○、綽號「香蕉」3 人乃於92年10
    月1 日至18日間，在日本國之不詳地點竊取重型機車33輛，
    得手後將之拆解成機車零件運回臺灣，重新組裝後變賣圖利
    ，因認被告癸○○、庚○○2 人涉有常業竊盜之罪嫌等語。
    惟按我國刑法原則上採屬地主義，我國人民在中華民國領域
    外除犯刑法第5 、6 條所列舉之各罪，或犯其最輕本刑為3
    年以上有期徒刑之罪，仍有我國刑法之適用外，僅於其在中
    華民國領域內犯罪時，始有我國刑法之適用，此觀之刑法第
    3 、5 、6 、7 條之規定甚明。經查本件上開公訴意旨所指
    訴被告癸○○、庚○○於日本常業竊盜之犯行，係涉刑法第
    322 條之常業竊盜罪嫌，並非屬刑法第5 條、第6 條所規定
    之各罪，其法定刑亦非刑法第7 條所定之最輕本刑3 年以上
    有期徒刑之罪，又其等犯罪之行為及結果均在日本，並非在
    我國領域內，核之上開說明，自無我國刑法之適用，此部分
    之犯行，本應由本院為無罪判決之諭知，惟因公訴意旨認此
    與被告癸○○、庚○○上開加重竊盜判決有罪之犯行，有實
    質上1 罪之關係，爰不另為無罪之諭知。
五、併案部分（93度偵字第18821 號）另認被告丑○○夥同甲○○、辛○○及另一姓名年籍不詳之男子，於93年1 月2 日5
    時許，在桃園縣平鎮市○○路○段21巷43弄7 號竊取重型機
    車3 部等語。經查，移送意旨另認被告丑○○涉有上開犯行
    無非以另案被告甲○○於警訊之供述為其論據，惟被告丑○○於本院審理中堅決否認有何上開犯行，且證人辛○○於本
    院證述並未於上開時地與丑○○、甲○○等人竊取機車，且
    亦不認識被告丑○○等語（見審卷第217 ─218 頁），證人
    甲○○經本院傳拘無著，且其於警訊所述，核與證人辛○○
    上開證述內容不符，公訴人又未能證明證人甲○○於警訊之
    證述有何具有可信之特別情況，此外亦無其他積極證據足認
    被告丑○○有上開竊取重型機車3 部之犯行，自尚難以證人
    即另案被告甲○○於警訊之供述即逕認被告丑○○有上開犯
    行，則此部分自難認與本件被告丑○○之竊盜犯行間有連續
    犯之裁判上一罪之關係，而無從併辦，應予退回檢察官另行
    偵辦，併此敘明。
據上論斷，應依刑事訴訟法第299 條第1 項前段、第300 條，修
正前槍砲彈藥刀械管制條例第11條第4 項、第12條第4 項，入出
國及移民法第54條，刑法第2 條第1 項但書、第11條前段、第
321 條第1 項第4 款、第1 款、第321 條第1 項第3 款、第28條
、第56條、第55條、第47條、第51條第5 款、第42條第2 項、第
38 條 第1 項第1 款，罰金罰鍰提高標準條例第2 條，現行法規
所定貨幣單位折算新臺幣條例第2 條，判決如主文。
中　　華　　民　　國　　94　　年　　12　　月　　30　　日
                  刑事第五庭    審判長法　官  李嘉興
                                      法  官  楊筑婷
                                      法  官  林俊寬
以上證明與原本無異。
如不服本判決，應於判決送達後10日內，向本院提出上訴狀。
中　　華　　民　　國　　94　　年　　12　　月　　30　　日
                                      書記官  蔡淑貞
附錄本案論罪科刑適用之法條：
中華民國刑法第321條
犯竊盜罪而有左列情形之一者，處6 月以上、5 年以下有期徒刑
：
一  於夜間侵入住宅或有人居住之建築物、船艦或隱匿其內而犯
    之者。
二  毀越門扇、牆垣或其他安全設備而犯之者。
三  攜帶兇器而犯之者。
四  結夥三人以上而犯之者。
五  乘火災、水災或其他災害之際而犯之者。
六  在車站或埠頭而犯之者。
前項之未遂犯罰之。
修正前槍砲彈藥刀械管制條例第11條第4項
未經許可，持有、寄藏或意圖販賣而陳列第一項所列槍砲者，處
一年以上七年以下有期徒刑，併科新臺幣七百萬元以下罰金。
